# 公司回购发行在外的股票应该如何进行会计处理

提问人：wufaxian 时间：2018-10-19 08:35:07
谢谢回答 “库存股是所有者权益抵减科目，抵减的意思，也就是说所有者权益的减少。库存股是权益的备抵科目，跟坏账准备一样，它的增减跟所有者权益相反。 ” 按照这个思路，股东权益表上是不显示库存股总额的？我们能看到的仅仅是股本、资本公积金减少了。（因为坏账准备就不上表，只在附注中出现） 那么在股东权益表附注中是否有规定需要强制披露我注销，已注销库存股的数量呢？
其次，公司增发股份一般需要股东大会批准，未注销库存股重新上市是不是完全不需股东大会批准？库存股重新“卖”到市场上，是否需要强制披露，就像回购那样需要披露数量，卖出价格等？

回答人：chenyiwei
库存股是报表项目，所以其增减变动在股东权益变动表中是可以体现出来的。附注中要求披露库存股的注销和重新发行的数量情况。

提问人：飞 618 时间：2019-04-02 13:34:37
请教陈老师，子公司回购股份母公司合并时的处理。 若子公司是上市公司，当年回购部分发行在外的股份，暂放库存股。回购股份的用途暂无具体的方案，计划是用于员工的股权激励、持股计划，若一定期限内未实施上述计划，回购的股份将予以注销。在完成回购但仍在库存股这一阶段，上市公司的控股股东在编制合并报表时，使用的持股比例是按持股数/全部股本来计算，还是以持股数/(全部股本-库存股的股本）来计算？按照对剩余净资产的享有的权力，个人理解是按持股数/（全部股本-库存股的股本），但不知道准则中有这方面的明确规定或理论基础吗？请陈老师指点

回答人：chenyiwei
不论库存股是否已经实际注销，母公司在计算对子公司的持股比例时，均不含库存股。企业持有的自身股份不享有股东权利。你的理解基本合理。